【裁判字號】    90,台上,82
【裁判日期】    900118
【裁判案由】    損害賠償
【裁判全文】
最高法院民事裁定                                    九十年度台上字第八二號
    上   訴   人  丙○○
    兼法定代理人  丁○○
                  戊○○
    共        同
    訴 訟代理 人  張金柱律師
    被  上訴  人  甲○○
                  乙○○
右當事人間請求損害賠償事件，上訴人對於中華民國八十九年九月十三日台灣高等法
院判決（八十八年度重訴字第一一一號），提起上訴，本院裁定如左：
    主  文
上訴駁回。
上訴訴訟費用由上訴人負擔。
    理  由
按對於第二審判決上訴，非以其違背法令為理由，不得為之。民事訴訟法第四百六十
七條定有明文。依同法第四百六十八條規定，判決不適用法規或適用不當者，為違背
法令。而判決有同法第四百六十九條所列各款情形之一者，為當然違背法令。是當事
人提起上訴，如依民事訴訟法第四百六十八條規定，以第二審判決有不適用法規或適
用法規不當為理由時，其上訴狀或理由書應有具體之指摘，並揭示該法規之條項或其
內容。若係成文法以外之法則，應揭示該法則之旨趣。倘為司法院解釋、或本院之判
例，則應揭示該判解之字號或其內容。如以民事訴訟法第四百六十九條所列各款情形
為理由時，其上訴狀或理由書，應揭示合於該條款之事實。上訴狀或理由書如未依此
項方法表明，或其所表明者，顯與上開法條規定之情形不相合時，即難認為已對第二
審判決之違背法令有具體之指摘，其上訴自難認為合法。本件上訴人對第二審判決提
起上訴，雖以該判決違背法令為由，惟核其上訴理由狀所載內容，徒就原審取捨證據
、認定事實之職權行使，所論斷：上訴人丙○○與第一審共同被告徐偉勛等於民國八
十六年九月十七日毆打被上訴人甲○○及乙○○之女林小蕙致死，並焚毀其屍體，被
上訴人甲○○因而支出殯葬費新台幣（下同）五十七萬六千二百五十元，被上訴人並
受有扶養費損失甲○○為二十四萬五千零八十九元、乙○○為二十八萬六千九百九十
五元，非財產上之損害各三百萬元。丙○○係七十年一月二十四日出生，於前開肇事
時尚未滿二十歲，其法定代理人即父母丁○○、戊○○應與之連帶負損害賠償責任等
情，指摘為不當，而未具體表明究有如何合於不適用法規、適用法規不當、或民事訴
訟法第四百六十九條所列各款之事實，難認對該判決之如何違背法令已有具體之指摘
。依首揭說明，應認其上訴為不合法。至上訴人於上訴本院後，始辯稱：林小蕙就其
被毆打致死與有過失，被上訴人未盡保護、教養及監督之責，亦與有過失，被上訴人
與共同侵害之主導人傅蕙蘭達成和解，賠償金僅一百三十五萬元，丁○○及戊○○對
於其子丙○○已盡監督之責，又戊○○係家庭主婦，無能力負擔對丙○○之義務，且
前開肇事時，其與丁○○分居中，無法對丙○○行使監護權云云，核屬新防禦方法，
依民事訴訟法第四百七十六條第一項規定，本院不得予以斟酌，併此明。
據上論結，本件上訴為不合法。依民事訴訟法第四百八十一條、第四百四十四條第一
項、第九十五條、第七十八條，裁定如主文。
中      華      民      國     九十     年      一      月     十八     日
                              最高法院民事第八庭
                                  審判長法官  蘇  茂  秋
                                        法官  徐  璧  湖
                                        法官  曾  煌  圳
                                        法官  李  慧  兒
                                        法官  謝  正  勝
      右正本證明與原本無異
                                              書  記  官
中      華      民      國     九十     年      二      月      七      日


司法院資訊處製作；財團法人民間司法改革基金會備份。
